臺灣高雄地方法院刑事裁定
111年度聲字第209號
聲  請  人  臺灣高雄地方檢察署檢察官
受  刑  人  黃枝財



上列聲請人因受刑人數罪併罰有二裁判以上，聲請定其應執行之
刑（111年度執聲字第109號），本院裁定如下：
　　主　文
黃枝財犯如附表所示之罪，所處各如附表所示之刑，應執行有期
徒刑壹年捌月。　　
　　理　由
一、聲請意旨略以：受刑人黃枝財因犯如附表所示之罪，先後經
    判決確定如附表所示之刑，應依刑法第50條、第53條及第51
    條第5 款，定其應執行刑，爰依刑事訴訟法第477條第1項聲
    請裁定等語。
二、按，二裁判以上所宣告之數罪，均在裁判確定前所犯者，併
    合處罰之，但得易科罰金之罪與不得易科罰金之罪、得易科
    罰金之罪與不得易服社會勞動之罪、得易服社會勞動之罪與
    不得易科罰金之罪、得易服社會勞動之罪與不得易服社會勞
    動之罪等情形，須受刑人請求檢察官聲請定應執行刑者，始
    得依第51條規定定之；宣告多數有期徒刑者，於各刑中之最
    長期以上，各刑合併之刑期以下，定其刑期，但不得逾30年
    ，刑法第50條、第53條、第51條第5款分別定有明文。再按
    數罪併罰之定應執行刑，係出於刑罰經濟與責罰相當之考量
    ，並非予以犯罪行為人或受刑人不當之利益，為一種特別的
    量刑過程，即對犯罪行為人本身及所犯各罪之總檢視，除考
    量所犯數罪反應出之人格特性，並應注意各別刑罰規範之目
    的、相關刑事政策，及審酌輕重罪間體系之平衡、整體犯罪
    非難評價、各行為彼此間之偶發性、被告前科之關聯性、所
    侵害法益之專屬性或同一性、被告人格特性與犯罪傾向等因
    素為綜合判斷（最高法院105年度台抗字第449號、第888號
    裁定意旨參照）。又刑事訴訟法第370條第2項、第3項，已
    針對第二審上訴案件之定應執行之刑，明定有不利益變更禁
    止原則之適用；而分屬不同案件之數罪併罰，倘一裁判宣告
    數罪之刑，曾經定其執行刑，再與其他裁判宣告之刑定其執
    行刑時，在法理上亦應同受此原則之拘束（最高法院103年
    度第14次刑事庭會議決議參照）。又，按數罪併罰中之一罪
    ，依刑法規定得易科罰金，若因與不得易科罰金之他罪，併
    合處罰結果而不得易科罰金時，原可易科部分所處之刑，自
    亦無庸為易科折算標準之記載（司法院院字第2702號解釋、
    大法官釋字第144號解釋及第679號解釋理由書意旨可資參照
    ）。
三、經查，本件受刑人犯附表所示案件，分別經法院判處如附表
    所示之刑（各罪之犯罪時間、判決案號、確定日期等均詳見
    附表所載）等情，有各該判決書及臺灣高等法院被告前案紀
    錄表附卷可稽，又本件係受刑人請求檢察官就上述得易科罰
    金之罪與不得易科罰金之罪，聲請定其應執行之刑，有受刑
    人聲請書1份在卷為憑，是依刑法第50條第2項規定，自不受
    同法第50條第1項第1款規定之限制，是本件聲請核屬正當，
    應予准許。又受刑人所犯如附表編號2至3之罪，業經本院10
    9年度交訴字第32號判決定應執行有期徒刑1年2月確定，亦
    有該裁定可稽，依前開說明，本院再為定應執行刑之裁判時
    ，自應受前開裁判所為定應執行刑內部界限之拘束，而應在
    上開曾定應執行刑加計未定應執行刑總和範圍即2年（計算
    式：5月＋1年2月＋5月＝2年）內定應執行刑。爰於法律秩序理
    念及法律目的之前提下，兼酌受刑人所犯數罪之犯罪類型與
    罪質（分別為不同安全駕駛、肇事逃逸、過失傷害犯行）、
    犯罪時間（均為108年10月間）、犯罪情節、侵害法益、對
    社會之危害情形、反應出之人格特性及實現整體刑法目的、
    刑罰經濟的功能等總體情狀為整體評價，以及受刑人對本件
    定執行刑所表示之意見，定其應執行之刑如主文所示。
四、依刑事訴訟法第477 條第1 項，刑法第50條第2 項、第53條
    、第51條第5 款等規定，裁定如主文。
中　　華　　民　　國　　111 　年　　4 　　月　　27　　日
                  刑事第十五庭  法　官　陳彥霖
以上正本證明與原本無異。
如不服本裁定，應於收受送達後5 日內向本院提出抗告狀。
中　　華　　民　　國　　111 　年　　4 　　月　　28　　日
　　　　　　　　　　　　　　　　書記官　陳怡秀　　　　
附表
編號  罪名  宣告刑 犯罪日期       最後事實審         確定判決         備註      法院、案號 判決日期 法院、案號 確定日期   1 不能安全駕駛致交通危險罪 有期徒刑伍月，如易科罰金，以新臺幣壹仟元折算壹日 108 年10月23日 臺灣高雄地方法院108年度交簡字第3655號 109 年1月17日 臺灣高雄地方法院108年度交簡字第3655號 109 年3月12日（聲請意旨誤載為109 年3月11日，應予更正） 高雄地檢109 年度執字第2771號（高雄地檢110 年度執緝字第1240號）  2 肇事逃逸 有期徒刑捌月 108 年10月30日 臺灣高雄地方法院109年度交訴字第32號 110 年9月28日 臺灣高雄地方法院109年度交訴字第32號 110 年11月6 日 高雄地檢110 年度執字第7348號 附表編號2 至3 所示之宣告刑，曾經原判決定應執行有期徒刑壹年貳月確定。 3 不能安全駕駛致交通危險罪 有期徒刑柒月 108 年10月30日 同上 同上 同上 同上 同上  4 交通過失傷害 有期徒刑伍月，如易科罰金，以新臺幣壹仟元折算壹日 108 年10月30日 同上 同上 同上 同上 高雄地檢110 年度執字第7349號